臺灣雲林地方法院交通事件裁定　　　　　96年度交聲字第1號
移送機關即
原處分機關　交通部公路總局嘉義區監理所雲林監理站
異　議　人
即受處分人　甲○○
上列異議人即受處分人因違反道路交通管理處罰條例案件，對於
交通部公路總局嘉義區監理所雲林監理站民國94年12月30日所為
之裁決處分（原處分案號：雲監裁字第裁72-I00000000號），聲
明異議，本院裁定如下：
    主  文
異議駁回。
    理  由
一、聲明異議意旨略以：異議人即受處分人甲○○未收到移送機
    關寄來的吊銷駕駛執照通知單，異議人所經營之上源交通事
    業有限公司也沒有收到違規通知單，故異議人不知受吊銷駕
    照之處分，直至95年11月19日始知上情，爰聲請撤銷原處分
    等語。
二、按受處分人不服道路交通管理處罰條例第8 條主管機關所為
    之處罰，得於接到裁決書之翌日起20日內，向管轄地方法院
    聲明異議，道路交通管理處罰條例第87條第1 項定有明文。
    次按交通法庭認聲明異議不合法律上之程式或其異議權已喪
    失者，應以裁定駁回之，道路交通案件處理辦法第18條前段
    亦設有明文規定。又處理違反道路交通管理事件，有關文書
    送達之程序，準用行政程序法送達之規定，違反道路交通管
    理事件統一裁罰標準及處理細則第5 條亦定有明文。而行政
    程序法中對於文書送達，於應受送達人之住居所、事務所或
    營業所為之。但在行政機關辦公處所或他處會晤應受送達人
    時，得於會晤處所為之。於應送達處所不獲會晤應受送達人
    時，得將文書付與有辨別事理能力之同居人、受僱人或應送
    達處所之接收郵件人員。又送達不能依前2 條規定為之者，
    得將文書寄存送達地之地方自治或警察機關，並作送達通知
    書兩份，1 份黏貼於應受送達人住居所、事務所、營業所或
    其就業處所門首，另1 份交由鄰居轉交或置於該送達處所信
    箱或其他適當位置，以為送達。前項情形，由郵政機關為送
    達者，得將文書寄存於送達地之郵政機關。寄存機關自收受
    寄存文書之日起，應保存3 個月，行政程序法第72條第1 項
    、第73條第1 項、第74條分別定有明文。至於寄存送達後，
    應受送達人實際上是否已收受該寄存之文書，於寄存送達之
    效力不生影響。
三、經查：
  (一)本件異議人於民國94年8 月30日上午9 時35分許，在彰化縣
    縣二水鄉○○路○段20巷巷口前，行至有號誌路口遇紅燈不
    依車道連貫暫停逕行插入車道間妨礙通行，經彰化縣警察局
    以彰警交字第I00000000 號舉發違反道路交通管理事件通知
    單，當場舉發其違反道路交通管理處罰條例第58條第1 項第
    2 款規定，並由異議人當場親自簽收，嗣因異議人未於應到
    案期限前繳納罰鍰或提出申訴，經原處分機關即交通部公路
    總局嘉義區監理所雲林監理站於94年12月30日開立雲監裁字
    第裁72-I00000000號裁決書，逕寄送至異議人位於雲林縣斗
    六市○○路849 號之戶籍地，並於95年1 月5 日寄存於雲林
    郵局乙節，此有上開舉發違反道路交通管理事件通知單（下
    稱舉發通知單）、裁決書、雲林監理站送達證書影本、異議
    人之個人基本資料查詢結果、遷徙紀錄資料查詢結果等各1
    份附卷可稽，應堪認定。
  (二)異議人雖辯稱：其並未收到舉發通知單及裁決書云云。惟異
    議人係經警單場舉發，並由異議人於舉發通知單上當場親自
    簽收舉發通知單，此由上開舉發通知單之異議人簽名與異議
    人本件聲明異議狀上之簽名筆跡相符可證。且異議人自91年
    10月15日起迄今，均設籍於雲林縣斗六市○○路849 號，有
    前揭個人基本資料查詢結果、遷徙紀錄資料查詢結果在卷可
    參。而本件裁決書係由郵政機關為送達，經送達於異議人之
    上開戶籍地，因不獲會晤異議人，亦無法將該裁決書付與有
    辨別事理能力之異議人之同居人、受僱人或應送達處所之接
    收郵件人員，經於95年1 月5 日將該裁決書寄存於送達地之
    郵政機關雲林郵局等情，亦有上開雲林監理站送達證書影本
    在卷可查，則依上開行政程序法準用刑事訴訟法及刑事訴訟
    法第62 條 再準用民事訴訟法第138 條規定，本件裁決書自
    寄存郵局之日再加計10日即95年1 月16日起已發生合法送達
    之效力，此不因異議人是否確有收受裁決書而有不同。依上
    開規定之異議期限20日，異議人最遲應於同年2 月6 日聲明
    異議始為適法，然異議人遲至同年12月4 日始向原處分機關
    具狀對本件裁決書處分聲明異議，有聲明異議狀上原處分機
    關之收文章在卷可佐，其聲明異議顯已逾道路交通管理處罰
    條例第87 條 第1 項所定之20日法定期間，其聲明異議不合
    法律上之程式，且無從補正，揆諸前揭規定，本件異議應予
    駁回。
據上論斷，應依道路交通管理處罰條例第87條第2 項、道路交通
案件處理辦法第18條前段，裁定如主文。
中　　華　　民　　國　　96　　年　　1 　　月　　8 　　日
                  交通法庭    法  官  楊昱辰
以上正本證明與原本無異
如不服本裁定應於送達後5日內向本院提出抗告狀
                              書記官　黃秋萍
中　　華　　民　　國　　96　　年　　1 　　月　　9　　日
